【裁判字號】    97,審訴,3884
【裁判日期】    971020
【裁判案由】    毒品危害防制條例
【裁判全文】
臺灣高雄地方法院刑事判決            97年度審訴字第3884號
公  訴  人  臺灣高雄地方法院檢察署檢察官
被      告  甲○○
指定辯護人  本院公設辯護人陳信凱
上列被告因毒品危害防制條例案件，經檢察官提起公訴（97年度
毒偵字第5997號），嗣因被告就被訴事實為有罪之陳述，經合議
裁定由受命法官獨任進行簡式審判程序審理，檢察官聲請改依認
罪協商程序而為判決，本院判決如下：
    主  文
甲○○施用第一級毒品，累犯，處有期徒刑捌月。扣案之第一級
毒品海洛因壹包（含包裝袋，驗前淨重零點零肆肆公克，驗後淨
重零點零參伍公克），沒收銷燬之；注射針筒貳支，均沒收之。
    事實及理由
一、甲○○前於民國87年、88年間，因施用毒品案件，經法院裁
    定送觀察勒戒2 次後，均認無繼續施用毒品之傾向，分別於
    87年7 月23日、88年6 月3 日執行完畢釋放。又於90年間因
    施用毒品案件，經本院以90年度毒聲字第142 號裁定令入戒
    治處所施以強制戒治，嗣經停止戒治，至91年6 月6 日交付
    保護管束期滿止，因未撤銷停止戒治，視為執行完畢。另於
    93年間起，因施用毒品、竊盜等案件，先後經本院以93年度
    易字第1579號判決判處有期徒刑8 月確定、以94年度訴字第
    478 號判決判處有期徒刑1 年確定、以93年度簡上字第795
    號判決判處有期徒刑7 月確定，上揭各罪經裁定應執行有期
    徒刑2 年2 月，於96年1 月19日縮短刑期假釋出監，至96年
    4 月24日止，因未撤銷視為執行完畢。詎不知警惕，復基於
    施用第一級毒品海洛因之犯意，於97年7 月10日22時許，在
    高雄縣鳳山市○○路○○路邊，以針筒注射之方式，施用第
    一級毒品海洛因1 次。嗣於97年7 月11日13時30分許，在高
    雄縣鳳山市○○路○ 段309 號前，為警查獲，並扣得第一級
    毒品海洛因1 包（驗前淨重0.044 公克、驗後淨重0.035 公
    克）及被告所有供預備施用毒品所用之注射針筒2 支。
二、證據：被告於警詢之陳述及偵查中之自白、被告於本院審理
    時之自白、嫌疑人尿液採證尿液對照表、濫用藥物尿液檢體
    監管紀錄表、高雄市立凱旋醫院97年7 月21日出具之濫用藥
    物尿液檢驗報告（報告編號A00000000 號）、97年8月1日出
    具之濫用藥物成品檢驗鑑定書（檢驗字號：高市凱醫驗字第
    7763號）。
三、上開犯罪事實，業據被告甲○○於本院審理時為有罪之陳述
    ，本院合議庭裁定由受命法官獨任進行簡式審判程序，經檢
    察官聲請於審判外進行協商程序，本院同意進行協商程序後
    ，檢察官與被告於審判外達成協商之合意，而由檢察官聲請
    本院改依協商程序判決。其等合意之內容如下：被告願受科
    刑範圍如主文所示。核被告所為，係犯毒品危害防制條例第
    10條第1 項之施用第一級毒品罪。被告持有第一級毒品之低
    度行為，應為施用第一級毒品之高度行為所吸收，不另論罪
    。被告於93年間起，因施用毒品、竊盜等案件，先後經本院
    以93年度易字第1579號判決判處有期徒刑8 月確定、以94年
    度訴字第478 號判決判處有期徒刑1 年確定、以93年度簡上
    字第795 號判決判處有期徒刑7 月確定，上揭各罪經裁定應
    執行有期徒刑2 年2 月，於96年1 月19日縮短刑期假釋出監
    ，至96年4 月24日止，因未撤銷視為執行完畢之事實，有臺
    灣高等法院被告前案紀錄表可參，其受有期徒刑執行完畢後
    ，5 年內再犯本件有期徒刑以上之罪，為累犯，應依刑法第
    47條第1 項之規定，加重其刑。準此，因上開協商合意內容
    並無刑事訴訟法第455 條之4 第1 項所列之各款情形，本院
    爰不經言詞辯論，於協商合意範圍內為協商判決。扣案第一
    級毒品海洛因1 包（驗前淨重0.044 公克、檢驗後淨重0.03
    5 公克），係查獲之毒品，且該包裝袋與毒品難以析離，應
    視為第一級毒品，不問屬於犯人與否，爰均依毒品危害防制
    條例第18條第1 項前段規定，宣告沒收銷燬之。扣案之注射
    針筒2 支，係被告所有預備供施用毒品所用之物，爰依刑法
    第38條第1 項第2 款宣告沒收之。至送驗耗損部分，因已滅
    失，爰不宣告沒收銷燬之。
四、應適用之法條：刑事訴訟法第455 條之4 第2 項、第455 條
    之8 、第454 條第1 項，毒品危害防制條例第10條第1 項、
    第18條第1 項前段，刑法第11條前段、第47條第1 項、第38
    條第1 項第2 款。
五、協商判決除有刑事訴訟法第455 條之4 第1 項第1 款於本訊
    問程序終結前，被告撤銷協商合意或檢察官撤回協商聲請者
    ；第2 款被告協商之意思非出於自由意志者；第4 款被告所
    犯之罪非第455 條之2 第1 項所定得以協商判決者；第6 款
    被告有其他較重之裁判上一罪之犯罪事實者；第7 款法院認
    應諭知免刑或免訴、不受理者情形之一，及違反同條第2 項
    「法院應於協商合意範圍內為判決；法院為協商判決所科之
    刑，以宣告緩刑或2 年以下有期徒刑、拘役或罰金為限」之
    規定者外，不得上訴。
六、如有前項得上訴之情形者，得自判決送達之日起10日內，向
    本院提出上訴書狀，上訴於第二審法院。
本案經檢察官羅水郎到庭執行職務。
中    華    民    國    97    年    10    月    20    日
                  刑事第七庭    法  官  方百正
以上正本證明與原本無異。
如不服本判決應於收受本判決後10日內向本院提出上訴書狀，並
應敘述具體理由，如未敘述上訴理由者，應於上訴期間屆滿後20
日內補提理由書狀於本院（均須按他造當事人之人數附繕本）「
切勿逕送上級法院」。
中    華    民    國    97    年    10    月    20    日
                                書記官  黃園芳
附錄本案論罪科刑依據之法條：
毒品危害防制條例第10條第1 項
施用第一級毒品者，處6 月以上5 年以下有期徒刑。


司法院資訊處製作；財團法人民間司法改革基金會備份。
